臺灣高等法院臺南分院刑事判決
　　上　訴　人　臺灣台南地方法院檢察署檢察官
　　上　訴　人
　　即　被　告　Ｇ○○
　　選任辯護人　翁瑞昌律師
　　上　訴　人
　　即　被　告　地○○
上列上訴人等因被告詐欺等案件，不服中華民國八十八年十一月
十七日臺灣臺南地方法院八十八年度訴字第四五五號第一審判決
（起訴案號：臺灣臺南地方法院檢察署八十八年度偵字第一○○
七、二四三六、二七六七、三五○六、三六五七號；併案案號：
台灣台中地方法院檢察署八十八年度偵字第九七六六號），提起
上訴，判決後，經最高法院第二次發回更審，本院判決如下：
    主  文
原判決關於地○○共同常業詐欺及Ｇ○○部分暨地○○定應執行
刑部分，均撤銷。
地○○共同常業詐欺，累犯，處有期徒刑參年拾月，並應於刑之
執行完畢或赦免後，令入勞動場所，強制工作參年。附表四扣案
作案工具，及附表一所示被害人所有信用卡之簽帳單上遭偽造署
押，均沒收之。
Ｇ○○共同常業詐欺，處有期徒刑壹年拾月；附表四扣案作案工
具，及附表一所示被害人所有信用卡之簽帳單上遭偽造署押，均
沒收之。
    事  實
一、地○○（被訴使公務員登載不實部分，業經判處有期徒刑六
    月確定）因竊盜案，於民國（下同）八十三年間，經法院判
    處有期徒刑八月，於八十四年六月十六日，縮刑執行完畢，
    地○○與劉興鴻（業經判決確定）及Ｇ○○（綽號生仔，四
    十一年七月廿七日生）、劉興龍（另案審理）、Ｇ○○（綽
    號大胖或小胖，四十六年八月廿七日生，另案審理）、黃寶
    傳（另案審理，於警局冒胞弟黃寶塔姓名年籍應訊）、林漢
    清（另案審理）均無正當工作，共同意圖為自己不法之所有
    ，組成竊盜及盜刷信用卡集團，相互切磋技術、互相指導，
    自八十六年九月九日起，至八十七年十二月間止，以二人、
    三人、四人，或混合編組方式，於附表一所示時地，竊取附
    表一所示被害人財物（含編號39被害人Ａ○○併案部分），
    並以附表二組織方式，組成集團，於開始作業之際，選定目
    標，再輪流下手行竊，並相互把風、掩護，竊得財物（僅附
    表一編號37被害人丁○○同時失竊，以信封裝置不詳現金）
    ，朋分花用，竊得信用卡，則持往附表三所示地點，盜刷購
    物，其方式，或將持卡人姓名，以化妝水清除後，在信用卡
    上偽造持卡人簽名，或直接冒用持卡人名義刷卡，持往銀樓
    、大型百貨公司金飾部或通信器材行盜刷信用卡，並在信用
    卡簽帳單上偽簽持卡人姓名，而偽造作為簽帳證明用文書，
    並持向該銀樓、百貨公司或通信器材行行使，地○○等人，
    以此為詐術，使發卡銀行陷於錯誤，依約墊付簽帳金額，均
    足以生損害於持卡人及發卡銀行，並以之為常業。另由黃寶
    傳將偽簽詐購所得金飾，持向台中市○○路○段二五六號之
    六阮陳淑熙（業經無罪判決確定）經營「金足成銀樓」銷贓
    ，地○○等人，則以上述手法，連續向附表三所示商店，冒
    刷信用卡，詐購較高級、市面上最暢銷行動電話後（附表一
    編號39部分同時購買藍牌威志忌酒），再以每支新台幣（下
    同）一萬零五百元代價，由黃寶傳賤賣給台中市○○路三一
    號陳世昌（已判決確定）所營「日盛通訊行」，計一百餘支
　　，地○○等人，銷贓所得款項，均朋分花用。並以對附表一
　  編號31、37、38所示被害人辰○○、丁○○、玄○○竊取所
    得提款卡，持往盜領存款，分別盜領辰○○存款（郵局提款
    卡，於八十七年十二月廿五日、廿六日各遭盜領十萬元，共
    計被盜領二十萬元，由地○○盜領）、盜領丁○○存款（石
    岡農會提款卡，於八十七年十二月十一日、同月十四日，遭
    盜領七次，共十三萬六千元，由黃寶傳盜領）、盜領玄○○
    存款（新竹企銀提款卡，於八十七年十二月十四日被盜領三
    萬一千三百二十一元，由黃寶傳盜領），持往盜領存款。
二、Ｇ○○（生仔）、劉興鴻、劉興龍、地○○、黃寶傳五人，
    共同意圖為自己不法之所有，復承上揭竊盜犯意，於八十七
    年十二月廿六日中午十一時五十分許，由Ｇ○○（生仔）駕
    駛ＬＢ─○三三七號小客車，搭載其餘四人，至台中縣豐原
    市○○路「福元批發倉儲」停車場，由黃寶傳下手行竊，其
    餘四人則在ＬＢ─○三三七號車上把風，黃寶傳撬開Ｅ○○
    所有ＮＶ－八七○六號小客車車門，竊取財物得手後，遭埋
    伏警察查獲，當場逮捕Ｇ○○、劉興鴻、地○○、黃寶傳四
    人，至劉興龍則趁隙逃逸，警方並扣得附表四所示汽車門鎖
    廿九支、製造破壞門鎖砂輪機一台，係黃寶傳所有用以供上
    開犯罪所用，及扣得作案工具一包、作案手套一包，係Ｇ○
    ○（生仔）所有供上開犯罪所用，暨於八十八年二月十七日
    下午五時五十分許，在台南縣後壁鄉長安村中寮一七五號Ｇ
    ○○（大胖或小胖）同居女友林美珠住處，經警搜索，在Ｎ
    七─八○九七號之賓士小客車（登記林美珠所有，但由綽號
    大胖Ｇ○○使用）之後車箱，查獲六角扳手十支，係Ｇ○○
    （大胖）所有供上開犯罪作案之用。
三、案經台中市警察局第五分局及台中縣警察局豐原分局報請台
    灣台中地方法院檢察署檢察官，呈請台灣高等法院檢察署檢
    察長令轉偵辦；另經台南市警察局第一分局報請台灣台南地
    方法院檢察署檢察官偵查起訴及台灣台中地方法院檢察署移
    送併辦（台中地檢八十八年度偵字第九七六六號）。
    理  由
一、訊據上訴人即被告地○○對上揭犯行，大致坦承不諱，僅辯
    稱：八十五年間，沒有與他們犯案，伊作案地點，均為台中
    縣市，其餘北部或南部，伊未參與云云。上訴人即被告Ｇ○
    ○（綽號生仔）則否認有上述犯行，辯稱：伊只在八十六年
    十一、十二月，去過台中大廣三兩次，豐原一次，伊未分到
    贓款，五千元是劉興鴻中六合彩分紅給伊，一萬元是大胖給
    伊的云云。惟查：
  (一)本件被告Ｇ○○（生仔）、黃寶傳、地○○、林漢清、Ｇ○
    ○（大胖）、劉興鴻、劉興龍等人共同行竊，並盜刷信用卡
    購物後，再賣給陳世昌等情，業據被告Ｇ○○（大胖）、黃
    寶傳、林漢清，分別供明，且有扣案附表五所示偽簽簽帳單
    署押（即酉○○署押一枚、癸○○署押七枚）及經被害人林
    依君、子○○、宇○○、Ｈ○○、黃○○、Ｉ○○、Ｃ○○
    、酉○○、丙○○、辛○○、Ｆ○○、卯○○、午○○、天
    ○○、戌○○○、乙○○、巳○○、丑○○、甲○○、己○
    ○、Ｂ○○、寅○○○、亥○○、申○○、宙○○、黃懷萱
    、Ｋ○○、Ｄ○○、庚○○、壬○○、Ｌ○○、張麗娟、未
    ○○、玄○○、Ａ○○等人指證在卷可證（詳台南市警察局
    第一分局一二○號警卷三四至六一頁，偵字第二七四六○號
    卷一三○、一二九、一二四、一一六、一二一、九七、一一
    ○、一三三、一三七頁，偵字三四三三號卷八三、一○七至
　　一一三頁，偵字九七六六號卷十六頁）。其中被害人Ａ○○
  　（附表一編號39併案部分）信用卡遭被告等人竊取後，經被
    告地○○、劉興鴻等人，於八十七年十月廿五日，分別持往
    台中市證人呂素蘋所營萬尚洋行有限公司盜刷六千六百元，
    以及持往台中市證人徐秀敏所營通鑑企業有限公司盜刷二次
    計三萬五千元（一次一萬五千元、一次二萬元），業經證人
    呂素蘋、徐秀敏分別指認被告地○○、劉興鴻所為在卷（詳
    台中地檢九七六六號偵查卷十八至二十頁），並有被害人Ａ
    ○○信用卡月結單在卷可憑（詳同上卷廿八頁）。次查被告
    Ｇ○○（生仔）、劉興鴻、劉興龍、地○○、黃寶傳五人，
    於八十七年十二月廿六日上午十一時五十分許，至台中縣豐
    原市○○路福元大賣場行竊時，當場為警查獲，共犯劉興龍
    則趁隙逃逸，足證被告Ｇ○○（生仔）、劉興鴻、劉興龍，
    確與被告地○○等人，共組竊盜集團無訛。此外，有扣案附
    表四所示被告等人所有供本件作案用工具在卷可佐（詳台中
    地檢二七四六０號偵查卷四○至四一頁、台南地檢二七七六
    號偵查卷十四頁所附搜索扣押筆錄）。
  (二)次查被告Ｇ○○於原審供稱：作案二、三次，各分得五千、
    一萬元不等等情，核與共犯劉興鴻供稱：伊作案每次分得五
    千元、一萬元不等及被告地○○供稱：竊得財物，均平分等
    語相符。是被告Ｇ○○於更一審辯稱：係劉興鴻中六合彩給
    伊分紅五千元，及大胖給伊一萬元當零用錢云云，顯係卸責
    之詞，不可採信。而被告Ｇ○○共同犯案事實，業據另案被
    告Ｇ○○（大胖）、黃寶傳、林漢清，於警偵訊分別供明，
    已如上述。且觀諸附表一犯行，歷時逾一年餘（即自八十六
    年九月九日起，至八十七年十二月間止），次數眾多，而事
    實二所示犯行（即八十七年十二月廿六日），係被告Ｇ○○
    駕車，搭載其餘共犯前往，為被告Ｇ○○於本院供承，其辯
    稱祇參與二、三次，其餘犯行伊不知情云云，為卸責之詞，
    尚難採信。
  (三)至被告地○○雖辯稱：伊均在台中縣市作案，其餘犯行均非
    伊所犯云云。然被告地○○其於八十八年二月廿四日，已在
    警訊供稱：「作案大賣場，包括基隆東帝士、板橋家樂福、
    汐止家樂福、桃園家樂福、台中家樂福、台中大買家大墩店
    、北屯店、台中大廣三、豐原福源、苗栗九華山、台中大潤
    發、台中萬客隆」等語，是其辯稱，僅於台中地區作案，不
    足採信。另同案被告劉興鴻於警訊時亦供稱：伊已記不清楚
    ，到底犯了多少案等語（詳八十八年一月四日筆錄）。是被
    告劉興鴻辯稱，其僅參與八次犯行，亦難採信。雖其又稱：
    伊係八十七年九月間，自美返國，始與其餘被告等人一起出
    入云云。惟經本院向入出境管理局函查結果，被告劉興鴻自
    八十六年二月十四日起，即有經常出入境紀錄，有入出境管
    理局覆本院入出境紀錄在卷可稽。是堪認被告劉興鴻，確於
    八十六年九月間起，即與其他共犯參與本件犯行無訛，其上
    開所辯，顯係卸責之詞。
  (四)盜領存款部分：
  1.被害人辰○○部分：
    被告地○○於八十八年一月十二日警訊供稱，被害人辰○○
    銀行存款，係伊所盜領，伊是在豐原市○○路福元百貨停車
    場，以鐵絲將辰○○所有小客車車門打開竊取皮包內提款卡
    ，並將辰○○出生年月日及身分證字號記下後，至提款機盜
    領新台幣二十萬元等語（詳中檢二七四六○號偵查卷九一至
    九二頁）。核與被害人辰○○於警訊供稱，伊於八十七年十
    二月廿六日廿三時許，發現信用卡及提款卡均遭竊，伊在同
    月廿五日十四時三十分許，將小客車停於豐原市○○路福元
    批發百貨停車場內，失竊皮包（內有郵局提款卡、彰銀萬事
    達卡及美國運通卡），並於八十七年十二月廿五日下午至廿
    六日凌晨郵局提款卡，共遭盜領二十萬元（於同月廿五日及
    廿六日，各遭盜領十萬元），經前往彰化銀行調閱提款機錄
    影帶指認結果，盜領存款者，為地○○等語相符（詳中檢二
    七四六○號偵查卷一二四至一二五頁），並有被害人辰○○
    所有郵局存摺提款明細在卷可稽（詳同上卷一二六頁）。
  2.被害人丁○○部分：
    同案被告黃寶傳於警訊供稱，被害人丁○○於八十七年十二
    月十一日上午十時許，所失竊石岡農會提款卡一張，係其於
    十二月十一日、十二月十四日，分七次盜領存款十三萬六千
    元，而該案係其與Ｇ○○（生仔）、劉興鴻、劉興龍及地○
    ○五人所共同犯下，提款卡係劉興龍交給伊，由伊前去盜領
    等語（詳中檢二七四六○號偵查卷八三頁背面及八四頁）。
    核與被害人丁○○於警訊供稱，伊於八十七年十二月十一日
    上午十時許，在豐原市○○路福元倉儲百貨停車場內遭竊走
    石岡農會提款卡一張、信封一個（內有現金不詳），另提款
    卡遭於八十七年十二月十一日及十四日，被盜領七次，計十
    三萬六千元等語相符（詳中檢三四三三號偵查卷四一至四二
    頁、中檢二七四六○號偵查卷一二七頁及背面）。
  3.被害人玄○○部分：
    被害人玄○○於警訊及偵查中均供稱，八十七年十二月十四
    日當天上午十時許，我去福元批發消費，我停車在福元批發
    停車，我把存摺及印章皆放在小客車內，遭竊嫌拿走我的新
    竹企銀提款卡後，於八十七年十二月十四日去盜領存款，共
    盜領三萬一千三百二十一元，領完後，竊嫌馬上又將提款卡
    放回原處，我提款卡密碼放在皮包內，失竊後，我有到銀行
    調錄影帶，並到警局報案，錄影帶內竊嫌即為黃寶傳，竊嫌
    提領地點，係在豐原監理站旁農會提款機等語（詳中檢三四
    三三號偵查卷八三至八四、一一二頁及背面），並有被害人
    玄○○指認照片及被害人玄○○所有新竹企銀存摺交易明細
    表在卷可憑（詳同上卷八五至八六頁）。核與同案被告黃寶
    傳於警訊供稱，伊曾以行竊得來提款卡提領過三萬餘元等語
    相符（詳中檢二七四六○號偵　查卷二三頁）。
  4.綜上，被告等人共同竊盜取得提款卡後，又前往盜領被害人
    辰○○、丁○○、玄○○存款犯行，事證明確，亦堪認定。
  (五)再查，被告等人均無正當工作，反覆為竊盜及盜刷信用卡，
    一年餘時間，先後犯案四十餘次，顯係以此為業，並恃銷贓
    所得為生活之資，就竊盜及詐欺部分，為常業犯，應堪認定
    。綜上所述，本件被告等人犯行，事證明確，均堪認定。至
    鍾台宜、胡輝煌二人，並未參與被告等人竊盜集團，已據被
    告地○○於本院供明，此外檢察官復無法舉證證明「鍾台宜
    、胡輝煌」二人，為本件竊盜集團成員，應認鍾台宜、胡輝
    煌二人，非本件共犯，附此說明。
  (六)末按洗錢防制法所處罰者，為重大犯罪洗錢行為，刑法第三
    百四十條常業詐欺罪，雖為該法第三條第五款所定，重大犯
    罪。然所謂洗錢，依該法第二條規定係指：(1)掩飾或隱匿因
    自己重大犯罪所得財物，或財產上利益者。(2)掩飾、收受、
    搬運、寄藏、故買或牙保他人因重大犯罪所得財物，或財產
    上利益者。本件被告等盜刷信用卡，所詐得金錢正是因犯罪
    所得財物，亦即係渠等犯詐欺罪結果，與上開洗錢防制法所
    規定洗錢行為，尚有未合，本件起訴書附表三附註，並認
    被告等人另涉有洗錢罪云云，尚有誤會，併此敘明。
  (七)【關於附表一盜刷時地及金額，更二發回指摘部分】
    本件附表一所示被害人其失竊信用卡後，遭盜刷地點及金額
    ，本院已詳為認定，如附表一所示「失竊地點及損失財物」
    欄內記載，並經附表一所示被害人供明在卷，最高法院發回
    指摘，被告等人盜刷信用卡之地點及金額不明確，尚有誤會
    。至被告等人盜刷時間，亦均於被害人之信用卡，在八十六
    年九月九日失竊後，至本件附表一所示犯罪行為終了日，即
    八十七年十二月間止所為，亦可得確定。是於犯罪事實之明
    確認定，並無影響，最高法院更二審發回意旨，指摘本院認
    定被害人信用卡遭盜刷時間不明，亦有誤解，均併此敘明。
三、核被告Ｇ○○（生仔）、地○○均係犯刑法第三百二十二條
    常業竊盜罪、刑法第三百四十條常業詐欺罪、刑法第二百十
    條、第二百十六條行使偽造私文書罪。又本件被告等人，以
    附表一編號31、37、38所示被害人辰○○、丁○○、玄○○
    之所有提款卡，分別於八十七年十二月間，在提款機內，盜
    領被害人存款，被告等人所為，顯亦構成刑法第三百三十九
    條之二條第一項之罪（按刑法第三百三十九條之二第一項由
    自動付款設備取得他人之物罪，係於八十六年十月八日，經
    總統以86華總(一)義字第8600219090號令，增訂公布施行）。
    ，核被告等人所為，應同時觸犯刑法第三百三十九條之二第
    一項盜領存款罪，然被告等人盜領存款行為，與被告等人上
    開常業竊盜行為，彼此間，有方法結果之牽連關係，為牽連
    犯，應依刑法第五十五條規定，以刑法第三百二十二條常業
    竊盜罪論處。至被告等人在簽帳單上偽造持卡人署押，為偽
    造簽帳單部分行為，均不另論。又被告等人，所犯刑法第三
    百二十二條常業竊盜罪、刑法第三百四十條常業詐欺罪，與
    刑法第二百十條、第二百十六條行使偽造私文書罪間，彼此
    間有方法結果牽連關係，為牽連犯，應依刑法第五十五條規
    定，從一重以常業詐欺罪處斷。又被告Ｇ○○（生仔）、地
    ○○，與劉興鴻、黃寶傳、劉興龍、Ｇ○○（大胖）等人，
    渠等彼此間，就上開犯行，依前論述，均有犯意聯絡及行為
    分擔，應論以共同正犯。至被告等人同時竊取附表一編號31
    、37、38所示被害人辰○○、丁○○、玄○○所有提款卡盜
    領渠等存款，以及被告等人竊取附表一編號39所示被害人Ａ
    ○○所有信用卡及盜刷其信用卡犯行，雖均未經檢察官於起
    訴書加以記載，然該部分與本件起訴部分，有牽連犯及連續
    犯關係，與本件起訴部分，有裁判上一罪關係，均為起訴效
    力所及，本院自得均併予審理，附此敘明。又被告地○○於
    八十三年間，經法院判處有期徒刑八月，於八十四年六月十
    六日縮刑執行完畢，仍不知悔改，於有期徒刑執行完畢後，
    五年內再犯本件有期徒刑以上之罪，為累犯，應依刑法第四
    十七條規定，加重其刑。
四、原審以被告等，罪證明確，因予論罪科刑，固非無見。惟查
    ：(一)附表一編號39（原判決編號為41）被害人Ａ○○部分，
    係經台灣台中地方法院檢察署，以八十八年度偵字第九七六
    六號案件函送原審併案審理，並未經檢察官起訴，何以得併
    予審理，原判決未敘明理由，即予審理，要有未當；且併案
    犯罪事實，被害人Ａ○○失竊時間，依交通部電信總局函送
    被害人失竊時間，係在八十七年十月間（詳台中地檢九七六
    六號偵查卷十三、廿九頁），原判決竟以被害人Ａ○○於八
    十七年十一月十三日，發現其信用卡遭盜刷時間，作為失竊
    時間，核有違誤；又依併案卷證資料顯示被害人Ａ○○之信
    用卡遭被告等人（地○○、劉興鴻）盜刷金額僅有三筆（六
    千六百元、一萬五千元、二萬元，詳同上偵查卷廿八頁所附
    信用卡月結單），原判決竟以被害人Ａ○○信用卡全部遭盜
    刷金額十六萬三千八百元，均列為被告等人所為，顯欠憑據
    ，亦有疏失。(二)又依原判決附表一所列犯行，係自八十六年
    九月九日開始，並無證據證明被告等人，係自八十五年起，
    即開始犯案，應認被告等人，犯罪期間，係自八十六年九月
    九日開始，原判決認被告等人，係自八十五年間起犯案，尚
    有未洽。(三)又原判決附表二所示竊盜集團成員，尚有鍾台宜
    、胡輝煌二人，然該二人與本件被告有無共犯關係，原審未
    予論斷，亦有未合。(四)又被告等人，亦以渠等竊盜所得提款
    卡，盜領被害人辰○○、丁○○、玄○○等人之存款，該部
    分行為，與本件竊盜行為間，有方法結果之牽連關係，自為
    起訴效力所及，原判決恝置未論，顯有違誤。(五)依原判決附
    表三附註記載「完成洗錢之步驟」，為起訴事實一部分，
    則被告等人是否另涉有洗錢罪，原審亦未論及，亦有未妥。
    (六)另被告等於信用卡簽帳單上偽簽持卡人姓名，以此偽造簽
    帳證明，並持以行使，係犯行使偽造私文書罪，原判決理由
    欄，贅引刑法第二百十二條及論以變造私文書與準私文書罪
    ，亦有未當。(七)又被告Ｇ○○（生仔）品行非惡，於本件犯
    行前，尚無其他犯罪前科紀錄，有台灣高等法院被告全國前
    案紀錄表在卷可（詳本院更二卷五六至五七頁），原判決併
    予諭知於刑之執行完畢或赦免後，應令入勞動場所，強制工
    作三年，自欠妥適。(八)又原判決係認被告地○○以犯竊盜、
    詐欺為常業，然原判決卻以被告地○○係「有犯罪之習慣」
    之人，而資為宣告令入勞動場所強制工作論據（詳原判決八
    頁），查原判決既認定被告係以犯詐欺為常業，顯見被告地
    ○○係常業犯，原判決竟認定被告地○○為有犯罪習慣，而
    卻未對其之犯罪習慣事實，加以認定，則原判決此部分認事
    用法，自有未妥。(九)又附表四所示扣案六角扳手十支，係綽
    號大胖Ｇ○○所有供本件作案用工具，原判決於判決主文諭
    知沒收，然於犯罪事實則未認定，即併予宣告沒收，致判決
    主文，失其事實之依據，亦有未洽。(十)另附表五所示信用卡
    簽帳單上偽造署押，何以宣告沒收，原判決未於理由敘明，
    於法未合，又附表一所示被害人，除被害人酉○○、癸○○
    外，其餘被害人亦均遭被告盜刷信用卡，並於盜刷信用卡之
    簽帳單上偽造被害人署押，依刑法第二百十九條之規定，偽
    造之署押，不問屬於犯人與否，均應宣告沒收，茲既不能證
    明附表一所示被害人遭偽造署押之簽帳單均已滅失，即應宣
    告沒收（最高法院五十一年台上字第一一三四號判例參照）
    ，原判決僅宣告沒收有扣案簽帳單部分之署押，於法不合。
    被告Ｇ○○（生仔）上訴意旨，否認犯行，及被告地○○上
    訴意旨，請求減輕其刑云云，固無理由。然原判決既有可議
    ，自應由本院將原判決，關於被告地○○共同常業詐欺及被
    告Ｇ○○（生仔）部分均撤銷改判。另被告地○○所犯數罪
    ，巳定其應執行刑，本件被告地○○所犯常業詐欺部分，既
    經上訴撤銷，其原定應執行刑，即失所依附，應併予撤銷。
五、爰審酌被告等人組成犯罪集團，四處行竊，又盜刷信用卡，
    獲取暴利，惡性非輕，及渠等參與次數、犯罪所生危害及犯
    後態度等一切情狀，分別量處如主文第二、三項所示之刑，
    以資懲儆。又被告地○○屢犯不悛，已有上開多次犯罪前科
    ，出獄後仍不知悔改，竟不圖正業，復於一年多時間犯下本
    件常業詐欺犯行，顯見以竊得信用卡盜刷及提款卡盜領之犯
    罪所得，為其生活之資，且被告地○○曾入獄服刑，而無法
    令其改善，足見僅一般徒刑之執行，已不足以矯正渠犯罪，
    應認有令其強制工作必要，爰依刑法第九十條第一項規定，
    併諭知於刑之執行完畢或赦免後，令入勞動場所，強制工作
    三年。另被告Ｇ○○（生仔）於本件犯行前，並無其他犯罪
    前科，且其參與本件犯行次數較少，尚難認其有予以強制工
    作之必要，爰不另對被告Ｇ○○（生仔）為強制工作之諭知
    ，併此敘明。
六、又附表一所示被害人（含扣案附表五所示被害人酉○○、癸
    ○○遭偽造署押部分）遭被告盜刷信用卡，並於盜刷信用卡
    之簽帳單上偽造被害人署押，除扣案附表五所示被害人酉○
    ○、癸○○部分外，其餘偽造簽帳單，既不能證明均已滅失
    ，即應依刑法第二百十九條之規定，宣告沒收（最高法院五
    十一年台上字第一一三四號判例參照），爰併予宣告沒收。
    至扣案汽車門鎖廿九支、製造破壞門鎖砂輪機一台，係共犯
    黃寶傳所有供犯罪所用；扣案六角扳手十支，係共犯Ｇ○○
    （大胖）所有供犯罪所用；暨扣案做案工具一包、作案手套
    一包，係共犯Ｇ○○（生仔）所有供犯罪所用，應均依刑法
    第三十八條第一項第二款規定，宣告沒收。至扣案黃寶傳持
    有贓款四萬八千元、彰化銀行提款卡一張、內埔加油站金卡
    一張、行動電話一具、NOKIA牌行動電話一具、NISSAN-汽車
    錀匙一支、款現金二萬元及被告Ｇ○○持有贓物金戒子一
    枚、零錢一盒、萬事達金卡一張、贓款二千零五十元，及被
    告劉興鴻持有行動電話一支、花旗萬事達卡一張、VISA卡一
    張、萬事達卡一張、贓款四萬六千元，與被告地○○持有健
    保卡一枚、贓物行動電話一支、贓款五萬四千元、七千元，
    均係被害人所有，而遭被告竊盜或詐騙得來，非被告所有，
    被害人得請求返還，爰不諭知沒收。又扣案黃寶傳所有金邊
    眼鏡一付及被告Ｇ○○所有彈弓一支、彈珠一瓶，並無證據
    證明與本件犯罪有關，不另諭知沒收。另公訴人上訴意旨指
    摘原判決，對被告Ｇ○○、地○○等人竊取被害人Ｊ○○放
    置車內信用卡二張，並予盜刷部分，疏未審判而有不當，惟
    該部分並未為起訴事實所論及，且被告Ｇ○○、地○○等人
    ，始終均未承認該犯行，而被害人Ｊ○○於警訊亦僅指遭竊
    及盜刷事實，並未指陳係被告等人所為，且檢察亦無法舉證
    證明被告等人有該部分犯行，自無從併為審理，併此說明。
七、公訴意旨另以：地○○明知Ｇ○○（大胖）持有戊○○所有
    台新銀行信用卡，係來路不明贓物（按該卡係於八十五年九
    月底、十月初不詳時間，在台中市廣三百貨公司服飾專櫃遭
    竊），二人共同意圖為自己不法之所有，於八十五年十月七
    日，駕駛ＮＥ－七六七○號小客車，載Ｇ○○（大胖），至
    台中市○○路六十號愛的世界服裝店，盜刷購買衣服，總計
    貨款八千零八十元，使該店陷於錯誤，而交付貨物，Ｇ○○
    （小胖）並在簽帳單，偽簽戊○○姓名，足生損害於戊○○
    ，因行跡可疑，於離去時，遭店員記下車號報警，循線查出
    地○○，經警報請台灣台中地方法院檢察署檢察官偵辦，地
    ○○因畏罪逃亡，經該署發布通緝等情。因認被告地○○另
    犯刑法第三百四十條常業詐欺罪、刑法第二百十條、第二百
    十六條行使偽造私文書罪嫌云云。經查：
  (一)訊據被告地○○堅決否認有該部分犯行，辯稱：伊僅載大胖
    到現場，並不知大胖係要偽簽消費等語，而該部分犯行，並
    無其他證據足證被告地○○確與大胖有共同涉案行為，依被
    告地○○對前揭眾多犯行，均已坦承，則本件犯行對於其涉
    案部分罪刑，已無多大影響，其既堅決否認，應認其確未涉
    該部分犯行。然公訴人認該部分犯行，與上開論罪科刑部分
    ，為實質上一罪，爰不另為無罪之諭知。
  (二)又該部分犯行公訴人係起訴地○○與綽號大胖Ｇ○○共同犯
    案，並非指被告Ｇ○○（生仔）。訊據被告Ｇ○○（生仔）
    亦辯稱，其未參與該部分犯行，而被告地○○於本院亦供稱
    ：Ｇ○○是大胖；黃寶傳係與大胖一起來找我的，並非生仔
    ；而是大胖，該人不是在場被告Ｇ○○（生仔）等語，而被
    告地○○及Ｇ○○（生仔）均稱，綽號大胖、小胖者，均係
    指另一被告Ｇ○○，是本件被告Ｇ○○（生仔），並未參與
    該部分犯行，應可認定，併此敘明。
據上論斷，應依刑事訴訟法第三百六十九條第一項前段、第三百
六十四條、第二百九十九條第一項前段，刑法第二十八條、第三
百二十二條、第三百三十九條之二第一項、第三百四十條、第二
百十條、第二百十六條、第五十五條、第四十七條、第九十條、
第三十八條第一項第二款、第二百十九條，判決如主文。
本案經檢察官楊治宇到庭執行職務。
中　華　民　國　　　94　　　年　　　7　　　月　　21 　日
                    刑事第六庭   審判長法官  蔡崇義
                                       法官  吳永宋
                                       法官  董武全
以上正本證明與原本無異。
如不服本判決，應於收受本判決後十日內向本院提出上訴書狀。
其未敘述上訴理由者並得於提起上訴後十日內向本院補提理由書
狀（均須按他造當事人之人數附繕本）「切勿逕送上級法院」。
　　　　　　　　　　　　　　　　　　　書記官  許美惠
中　華　民　國　　　94　　　年　　　7　　　月　　21 　日
附錄法條：
刑法第三百二十二條
以犯竊盜罪為常業者，處一年以上七年以下有期徒刑。
刑法第三百三十九條之二第一項
意圖為自己或第三人不法之所有，以不正方法由自動付款設備取
得他人之物者，處三年以下有期徒刑、拘役或一萬元以下罰金。
刑法第三百四十條
以犯第三百三十九條之罪為常業者，處一年以上七年以下有期徒
刑，得併科五萬元以下罰金。
刑法第二百十條
偽造、變造私文書，足以生損害於公眾或他人者，處五年以下有
期徒刑。
刑法第二百十六條
行使第二百十條至第二百十五條之文書者，依偽造、變造文書或
登載不實事項或使登載不實事項之規定處斷。
